# 股权回购能不能确认库存股？

提问人：3311008 时间：2015-06-03 18:18:24
求教陈版。谢谢了！ 某非上市股份公司，股东数50-200人。 2014 年，部分股东提出退股，公司与这部分股东逐一签订了《股权回购协议》，协议明确股东退股股数，单价，股权回购金额，约定在 2015 年度股东大会召开通过后，按协议金额将支付股权回购款，办理减资手续。预计股东大会100%通过，该公司没有对外负债。 问题 1 、如果审计报告日股东大会尚未召开。该股权回购款 2014 年度能不能确认为一项负债，同时参照库存股处理净资产调减项列“库存股”？ 2 、如果审计报告日前股东大会召开，《股权回购协议》在股东大会通过，能不能在 2014 年度会计报表同时确认负债和“库存股”呢？ 3 、如果 1 、 2 情况下回购款都不能确认为负债，该事项如何处理比较妥当？ 个人觉得，该回购款符合负债定义： 负债是指企业过去的交易或者事项形成的预期会导致经济利益流出企业的现时义务。我们认为，该退股款（ 1 ）是 2014 年的事项形成的；（ 2 ）预期会导致利益流出；（ 3 ）是企业在 2014 年负担的现时义务。 符合确认的两项条件（ 1 ）该义务有关的经济利益很可能流出企业：股东大会通过股权回购决议的可能性大于95%（ 2 ）未来流出的经济利益的金额能可靠计量：签署的协议已确定回购金额、股数，时间。律师认为，股东大会通过后，照协议100%执行。不会有其他法律障碍产生的变数。

回答人：chenyiwei
1 、股东大会通过决议之前不可以确认负债。只有在股东大会决议通过减资事项后，支付减资款才构成企业的一项现时义务。 2 、同上，不可以在 2014 年度报表中进行处理，这属于资产负债表日后非调整事项，披露即可。 3 、就你所述情况，该事项应在 2015 年股东大会通过决议后，根据实际操作情况进行账务处理。

提问人：3311008 时间：2015-06-03 21:19:25
该事项要不要在附注中披露，如果披露，在哪个项目比较合适，觉得期后事项、承诺事项都不合适，是否就在其他重大事项？如是不披露，影不影响审计报告意见？

回答人：chenyiwei
1 、其他重大事项或资产负债表日后事项。 2 、不披露将对报表使用者构成重大误导，足以导致非标意见。

提问人：3311008 时间：2015-06-03 22:00:54
又：编制报表及附注是企业的责任．如果企业坚持在会计报表作负债列示，是否导致审计出具非标意见？审计报告以何种意见表示为妥？

回答人：chenyiwei
该事项在资产负债表日不符合负债定义。如坚持确认负债应出具非标意见（视情况保留或否定）。